【裁判字號】    99,交聲,63
【裁判日期】    990210
【裁判案由】    違反道路交通管理處罰條例聲明異議
【裁判全文】
臺灣士林地方法院交通事件裁定          99年度交聲字第63號
    原處分機關  臺北市交通事件裁決所
    異議人即
    受處分人    甲○○
上列受處分人因違反道路交通管理處罰條例案件，對於臺北市交
通事件裁決所民國98年12月4 日所為之處分（原處分案號：北市
裁罰字第裁22-C00000000號）聲明異議，本院裁定如下：
    主  文
異議駁回。
    理  由
一、按汽車行駛有損毀或變造汽車牌照、塗抹污損牌照，或以安
    裝其他器具之方式，使不能辨認其牌號者，處汽車所有人新
    臺幣（下同）2,400 元以上4,800 元以下罰鍰，並責令申請
    換領牌照或改正，道路交通管理處罰條例第13條第1 款定有
    明文。次按違反道路交通管理處罰條例第13條第1 款事件，
    於期限內繳納罰鍰或到案聽候裁決者，處3 千元罰鍰，並責
    令申請換領牌照或改正，亦為違反道路交通管理事件統一裁
    罰基準及處理細則第2 條第2 項之裁罰基準表所明定。
二、原處分意旨略以：異議人即受處分人甲○○駕駛其所有之車
    號6E-309號營業一般小客車，於民國（下同）98年9 月19日
    下午6 時50分，在臺北縣板橋市縣○○道○ 段7 號（即板橋
    火車站前）路段，經臺北縣政府警察局板橋分局交通分隊員
    警舉發有「塗抹污損汽車牌照，使不能辨認其牌號」之違規
    ，受處分人於應到案日期前提出申訴，經原處分機關臺北市
    交通事件裁決所審認結果，仍認受處分人有上開違規情事，
    而依道路交通管理處罰條例第13條第1 款，裁處受處分人3
    千元罰鍰，並責令申請換領牌照或改正等情，有卷附臺北縣
    政府警察局舉發違反道路交通管理事件通知單（北縣警交大
    字第C00000000 號）、臺北市交通事件裁決所98年12月4 日
    違反道路交通管理事件裁決書（北市裁罰字第裁
    22-C00000000號）附卷可稽。
三、異議意旨略以：車牌係臺北市監理所核發，粗製濫造，經不
    起洗刷，車牌紅色漆字漸褪色，並非伊塗抹污損所造成，應
    由核發單位負責云云。
四、經查：受處分人所有之車號6E-309號營業一般小客車，於98
    年9 月19日經警舉發時，有「塗抹污損汽車牌照，使不能辨
    認其牌號」之事實，業據舉發機關即臺北縣政府警察局板橋
    分局98年10月27日北縣警板交裁字第0980043538號書函甚明
    ，復有該分局99年1 月25日北縣警板交裁字第0990002981號
    函附執勤員警黃春龍報告書暨舉發彩色照片2 張在卷可稽，
    事證明確；況依卷附彩色採證相片顯示，受處分人所有上開
    車輛之前後號牌，原紅色數字均呈不均勻之褪色狀態，且褪
    色與未退色部分之色差極大，而前面車牌僅上方褪色，顯難
    認係同面車牌號碼經相同洗刷或日曬雨淋之狀況下，所應呈
    現之自然褪色狀態，受處分人辯稱其號牌係粗造經不起洗刷
    褪色而非人為塗抹污損，顯無可採；又受處分人所有上開車
    輛牌照，固早於92年5 月間在臺北市監理處辦理繳銷重領，
    迄今已使用多年，惟號牌使用當中如發現有損傷清況，即應
    依道路交通安全規則第13條第1 項規定向公路監理機關重新
    申領牌照，受處分人係領有職業小客車駕照之人，就此相關
    交通規定，實難謂為不知，此節尚難據為受處分人有利之認
    定。
五、綜上所述，受處分人所有之車號6E-309號營業一般小客車，
    確有塗抹污損汽車牌照，使不能辨認其號牌之違規行為，舉
    發機關依法舉發，原處分機關依道路交通管理處罰條例第13
    條第1 款規定，裁處受處分人3 千元罰鍰，並責令申請換領
    牌照或改正等情，均屬於法有據，受處分人猶執前詞聲明異
    議，為無理由，應予駁回。
據上論斷，應依道路交通案件處理辦法第19條，裁定如主文。
中    華    民    國    99    年    2     月    10    日
                        交通法庭法  官  李育仁
以上正本證明與原本無異
如不服本裁定，應於送達後5日內向本院提出抗告狀。
                                書記官  張茹茵
中    華    民    國    99    年    2     月    10    日

司法院資訊處製作；財團法人民間司法改革基金會備份。
